# 关于可辨认净资产公允价值及商誉

提问人：cyang 时间：2012-04-16 19:50:34
公司以低于净资产(20%左右)但高于市价的成本（50%左右）控制一家上市公司，未进行评估，请问并购中可辨认净资产公允价值及商誉如何处理？合并报表中并购成本低于净资产部分如何处理？

回答人：chenyiwei
如果构成非同一控制下企业合并的，则建议对被购买的上市公司以购买日为基准日，进行以“购买对价分摊”为目的的评估，确认各项可辨认资产、负债于购买日的公允价值，按照企业合并准则对非同一控制下企业合并的处理规定进行会计处理和编制合并报表。

提问人：cyang 时间：2012-04-17 09:55:43
回复 chenyiwei 的帖子
感谢陈版，如果是权益法核算，情况相同的话，是否也要进行以“购买对价分摊”为目的的评估，确认各项可辨认资产、负债于购买日的公允价值？实务中企业很少为这个事花钱，如果没评估，是否有替代办法？

回答人：chenyiwei
应需要。实务中固然有重要性原则，但如果预计公允价值增值影响重大的，还是建议作以购买对价分摊为目的的评估。

提问人：cyang 时间：2012-05-02 11:00:14
回复 cycyang 的帖子
谢谢陈版，如果实务中确实不准备进行评估，以净资产作为可辨认净资产公允价值可行度多高。

回答人：chenyiwei
取决于对差异影响重要性的判断和估计。如果影响重大的，还是建议进行以“购买对价分摊”为目的的评估。